【裁判字號】    98,上易,929
【裁判日期】    980625
【裁判案由】    竊盜
【裁判全文】
臺灣高等法院臺中分院刑事判決         98年度上易字第929號
上  訴  人
即  被  告  戊○○
                    （現於臺灣臺中看守所羈押中）
上列上訴人即被告因竊盜案件，不服臺灣臺中地方法院98年度易
字第551號中華民國98年3月24日第一審判決（起訴案號：臺灣臺
中地方法院檢察署98年度偵字第3096號，移送併案審理案號：臺
灣臺中地方法院檢察署98年度偵字第6113號），提起上訴，本院
判決如下：
    主  文
原判決撤銷。
戊○○所犯如附表所示之竊盜罪，均累犯，各處如附表所示之刑
，如易科罰金，均以新臺幣壹仟元折算壹日。應執行有期徒刑參
年，如易科罰金，以新臺幣壹仟元折算壹日。
    犯 罪 事 實
一、戊○○曾因竊盜案件，經臺灣臺中地方法院以95年度易字第
    356號判決判處有期徒4月、5月，應執行有期徒刑8月確定，
    復因竊盜案件，經本院以95年度上易字第271號判決判處有
    期徒刑1年4月確定，嗣上開兩案件，經本院以96年度聲減字
    第995號裁定減刑及定應執行刑為有期徒刑11月確定，並於
    96年8月29日縮刑期滿執行完畢。戊○○仍不知悔改，復分
    別意圖為自己不法之所有，於如附表所示之時間、地點，乘
    甲○○、庚○○（起訴書誤載為詹壁銘）、丁○○、辛○○
    、己○○、子○○、丙○○（起訴書誤載為朱宇軒）、壬○○、乙○○等人房門未鎖，侵入甲○○等人住處（侵入住宅
    部分，均未據告訴），竊取如附表所示之財物得手。嗣經警
    執行查贓勤務時，發現戊○○曾持附表編號2、5、6、9失竊
    之行動電話及附表編號7之筆記型電腦至位於臺中市○區○○路1段4之24號「雙全通訊行」販售，經追查結果，上開販
    售之物品均係他人失竊之物品，乃向檢察官聲請拘票拘提戊○○到案。而戊○○於警方尚未發現其附表編號1、3、4、8
    所示之竊盜犯行前，即向警自首而願接受裁判。
二、案經臺中市警察局第六分局報請臺灣臺中地方法院檢察署檢
    察官偵查起訴。
    理  由
一、按被告以外之人（包括證人、鑑定人、告訴人、被害人及共
    同被告等）於審判外之陳述雖不符刑事訴訟法第159條之1至
    之4等4條之規定，而經當事人於審判程序同意作為證據，法
    院審酌該言詞陳述或書面陳述作成時之情況，認為適當者，
    亦得為證據；當事人、代理人或辯護人於法院調查證據時，
    知有刑事訴訟法第159條第1項不得為證據之情形，而未於言
    詞辯論終結前聲明異議者，視為有前項之同意，同法第159
    條之5定有明文。立法意旨在於傳聞證據未經當事人之反對
    詰問予以核實，原則上先予排除。惟若當事人已放棄反對詰
    問權，於審判程序中表明同意該等傳聞證據可作為證據；或
    於言詞辯論終結前未聲明異議，基於尊重當事人對傳聞證據
    之處分權，及證據資料愈豐富，愈有助於真實發見之理念，
    且強化言詞辯論主義，使訴訟程序得以順暢進行，上開傳聞
    證據亦均具有證據能力。本件證人即被害人甲○○之妹王愛
    圓、被害人庚○○、丁○○、辛○○、己○○、子○○、乙○○及證人即雙全通訊行負責人江茹華、第一通訊行負責人
    陳宗嘉等人固曾於警詢中為陳述，其性質雖屬傳聞證據，惟
    查無符合同法第159條之1至之4等前4條之情形，其等所為之
    上開警詢筆錄內容，業經本院審理時予以提示並告以要旨，
    且經檢察官及被告表示意見，當事人已知上述筆錄乃傳聞證
    據，且未於言詞辯論終結前對該等筆錄內容聲明異議，依上
    開規定，是其等於警詢中之證言已擬制同意其有證據能力，
    本院審酌上開筆錄作成時，較無人情施壓或干擾，亦無不當
    取供之情形，認為以之作為本案之證據亦屬適當，是其等於
    警詢中之證言自具有證據能力。
二、上揭犯罪事實，業據上訴人即被告戊○○（下稱被告）於警
    詢、偵查、原審及本院審理時坦承不諱，核與證人即被害人
    甲○○之妹王愛圓、證人即被害人庚○○、丁○○、辛○○
    、己○○、子○○、乙○○於警詢時指述及證人庚○○、壬○○於原審證述之情節相符，且經證人江茹華、陳宗嘉於警
    詢時證述在卷，並有贓物認領保管單（被害人甲○○之妹王
    愛圓立具）、顧客手機出售書、中古手機回收契約書等在卷
    足稽。綜上所述，被告上揭犯行，事證明確，堪予認定。
三、核被告所為，均係犯刑法第320條第1項之竊盜罪。查被告曾
    因竊盜案件，經臺灣臺中地方法院以95年度易字第356號判
    決判處有期徒4月、5月，應執行有期徒刑8月確定，復因竊
    盜案件，經本院以95年度上易字第271號判決判處有期徒刑1
    年4月確定，嗣上開兩案件，經本院以96年度聲減字第995號
    裁定減刑及定應執行刑為有期徒刑11月確定，並於96 年8月
    29日縮刑期滿執行完畢等情，有臺灣高等法院被告前案紀錄
    表在卷可稽，被告於5年內再故意再犯本件有期徒刑以上之
    各罪，均為累犯，應各加重其刑。又查被告於警方尚未發現
    其附表編號1、3、4、8所示之竊盜犯行前，即向警自首而願
    接受裁判，業據證人即臺中市警察局第六分局承辦本案之小
    隊長何永州於原審審理時證述在卷，是被告所犯附表編號1
    、3 、4、8所示之竊盜犯行，均符合自首要件，爰均依刑法
    第62條前段之規定，減輕其刑。被告所犯附表編號1、3、4
    、8所示之竊盜犯行，有上開刑罰加重、減輕事由，應予先
    加後減之。被告所犯上開9次竊盜罪間，犯意各別，行為互
    殊，應予分論併罰。
四、原審認被告犯如附表所示之竊盜犯行事證明確，予以論罪科
    刑，固非無見。惟查，94年2月2日修正公布、自95年7月1日
    起施行之刑法第41條第2項關於數罪併罰，數宣告刑均得易
    科罰金，而定應執行之刑逾6個月者，排除適用同條第1項得
    易科罰金之規定部分，與憲法第23條規定有違，並與司法院
    大法官會議釋字第366號解釋意旨不符，應自司法院大法官
    會議釋字第662號於98年6月19日公布之日起失其效力，是被
    告所犯如附表所示之竊盜犯行，其宣告刑均為6個月以下有
    期徒刑，依刑法第41條第1項之規定均得易科罰金，本案所
    定之應執行之刑雖逾6個月有期徒刑，依司法院大法官會議
    釋字第366號解釋意旨，仍應得易科罰金，原判決未及審酌
    司法院大法官會議釋字第662號解釋意旨，未併諭知准予易
    科罰金之折算標準，自有未洽。被告上訴意旨請求從輕量刑
    云云，惟參酌刑法第320條第1項竊盜罪之法定刑度，被告係
    屬累犯，及被告自首附表編號1、3、4、8所示之竊盜犯行，
    原審判決之量刑尚無過重情形，本院認為亦無不當之處，並
    無變更原判決所量處刑度之必要，被告上訴意旨請求從輕量
    刑，固無足取，惟原判決既有前揭可議之處，自應由本院將
    原判決予以撤銷改判。爰審酌被告正值壯年，因經濟困難，
    不思以正當途徑獲取財物，竟以竊盜方式為之，犯罪動機、
    目的均屬可議，所用手段平和，而所竊物品中，僅附表編號
    1之手機業經被害人甲○○之妹王愛圓領回，其餘物品則經
    被告變賣或花用完畢，所生危害非輕，復審酌被告各次竊盜
    財物之價值，被害人庚○○、壬○○於原審審理時當庭表示
    願意原諒被告，及被告犯後坦承犯行，態度良好等一切情狀
    ，分別量處如附表所示之刑，併諭知如易科罰金之折算標準
    ，及定其應執行之刑，並依司法院大法官會議釋字第366、
    662號解釋意旨，對於數罪併罰，數宣告刑均得易科罰金，
    而定應執行之刑超過6個月之案件，仍應併諭知如易科罰金
    之折算標準。
五、又刑法第59條規定犯罪之情狀顯可憫恕者，得酌量減輕其刑
    ，固為法院依法得自由裁量之事項，然非漫無限制，必須犯
    罪另有特殊之原因與環境，在客觀上足以引起一般同情，認
    為即予宣告法定低度刑期尤嫌過重者，始有其適用。是為此
    項裁量減刑時，必須就被告全部犯罪情狀予以審酌在客觀上
    是否有足以引起社會上一般人之同情，而可憫恕之情形，始
    稱適法（最高法院88年度臺上字第6683號判決要旨參照）。
    被告行為時係已滿47歲之成年人，其犯罪時並無何特殊之原
    因與環境，衡情並無何等足以引起一般同情之客觀情狀而應
    予以憫恕，難認有「犯罪具有特殊之原因或環境，依據客觀
    觀察，足以引起一般同情，認可憫恕，如科以法定最輕刑期
    ，仍嫌過重」之情形，即無適用刑法第59條酌量減輕其刑之
    餘地，爰不依刑法第59條酌減其刑。至於被告於犯後坦承犯
    行，係屬量刑之參考事項，與其犯罪情狀堪以憫恕，可依刑
    法第59條之規定酌量減輕之情有別，併此敘明。
六、臺灣臺中地方法院檢察署98年度偵字第6113號移送原審法院
    併案審理之案件，核與附表編號2、7、8所示之犯罪事實相
    同，為事實上之同一案件，附此敘明。
據上論斷，依刑事訴訟法第299條第1項前段，刑法第320條第1項
、第47條第1項、第62條前段、第41條第1項前段、第51條第5款
，刑法施行法第1條之1第1項、第2項前段，司法院大法官會議釋
字第366、662號解釋意旨，判決如主文。
本案經檢察官癸○○到庭執行職務。
中    華    民    國    98    年    6     月    25    日
            刑事第十一庭  審判長法  官    陳  朱  貴
                                法  官    郭  同  奇
                                法  官    胡  文  傑
上列正本證明與原本無異。
不得上訴。
                                書記官    蔡  嘉  萍
中    華    民    國    98    年    6    月     25    日
附錄本案論罪科刑法條全文
刑法第320條第1項：
意圖為自己或第三人不法之所有，而竊取他人之動產者，為竊盜
罪，處5年以下有期徒刑、拘役或5百元以下罰金。
附表
┌──┬────┬──────┬───┬───────┬────────┐
│編號│犯罪時間│  犯罪地點  │被害人│   所竊物品   │ 所犯罪名及所處 │
│    │        │            │      │              │ 宣告刑         │
├──┼────┼──────┼───┼───────┼────────┤
│  1 │97年6月 │臺中市南區興│甲○○│NOKIA手機1支（│戊○○竊盜，累犯│
│    │底某日日│大路307巷36 │      │序號0000000000│，處有期徒刑肆月│
│    │間      │號2樓       │      │97903號，已領 │，如易科罰金，以│
│    │        │            │      │回）          │新臺幣壹仟元折算│
│    │        │            │      │              │壹日。          │
├──┼────┼──────┼───┼───────┼────────┤
│  2 │97年10月│臺中縣太平市│庚○○│風尚牌手機1支 │戊○○竊盜，累犯│
│    │中旬某日│大原19街1巷 │      │（序號00000000│，處有期徒刑伍月│
│    │日間    │11號        │      │0000000號）、 │，如易科罰金，以│
│    │        │            │      │皮包（內有1萬 │新臺幣壹仟元折算│
│    │        │            │      │餘元、身分證、│壹日。          │
│    │        │            │      │學生證、健保卡│                │
│    │        │            │      │）            │                │
├──┼────┼──────┼───┼───────┼────────┤
│  3 │97年11月│臺中市南屯區│丁○○│三星手機1支（ │戊○○竊盜，累犯│
│    │2日12時 │忠勇路17之60│      │序號OEF3C444號│，處有期徒刑伍月│
│    │        │巷11號2樓   │      │）            │，如易科罰金，以│
│    │        │            │      │              │新臺幣壹仟元折算│
│    │        │            │      │              │壹日。          │
├──┼────┼──────┼───┼───────┼────────┤
│  4 │97年11月│臺中市南屯區│辛○○│OKWAP手機1支（│戊○○竊盜，累犯│
│    │2日12時 │忠勇路17之60│      │序號3C8139C5號│，處有期徒刑伍月│
│    │10分    │巷11號3樓   │      │）            │，如易科罰金，以│
│    │        │            │      │              │新臺幣壹仟元折算│
│    │        │            │      │              │壹日。          │
├──┼────┼──────┼───┼───────┼────────┤
│  5 │97年11月│臺中縣太平市│己○○│SONYERICSSON牌│戊○○竊盜，累犯│
│    │13日12時│大興11街33號│      │手機1支（序號3│，處有期徒刑陸月│
│    │        │            │      │00000000000000│，如易科罰金，以│
│    │        │            │      │號）          │新臺幣壹仟元折算│
│    │        │            │      │              │壹日。          │
├──┼────┼──────┼───┼───────┼────────┤
│  6 │97年11月│臺中市北屯區│子○○│SONYERICSSON牌│戊○○竊盜，累犯│
│    │18日12時│子路人友巷│      │手機1支（序號3│，處有期徒刑陸月│
│    │        │21號        │      │00000000000000│，如易科罰金，以│
│    │        │            │      │號）          │新臺幣壹仟元折算│
│    │        │            │      │              │壹日。          │
├──┼────┼──────┼───┼───────┼────────┤
│  7 │97年11月│臺中縣太平市│丙○○│ASUS牌筆記型電│戊○○竊盜，累犯│
│    │19日中午│仁福街49號2 │      │腦1臺         │，處有期徒刑陸月│
│    │        │樓          │      │              │，如易科罰金，以│
│    │        │            │      │              │新臺幣壹仟元折算│
│    │        │            │      │              │壹日。          │
├──┼────┼──────┼───┼───────┼────────┤
│  8 │97年11月│臺中縣太平市│壬○○│新臺幣700元   │戊○○竊盜，累犯│
│    │19日中午│仁福街49號3 │      │              │，處有期徒刑參月│
│    │        │樓          │      │              │，如易科罰金，以│
│    │        │            │      │              │新臺幣壹仟元折算│
│    │        │            │      │              │壹日。          │
├──┼────┼──────┼───┼───────┼────────┤
│  9 │97年12月│臺中市西屯區│乙○○│SONYERICSSON牌│戊○○竊盜，累犯│
│    │5日14時 │逢甲路逢甲巷│      │手機1支（序號3│，處有期徒刑陸月│
│    │        │17號2樓     │      │00000000000000│，如易科罰金，以│
│    │        │            │      │號）          │新臺幣壹仟元折算│
│    │        │            │      │              │壹日。          │
└──┴────┴──────┴───┴───────┴────────┘


司法院資訊處製作；財團法人民間司法改革基金會備份。
